臺灣士林地方法院民事裁定
111年度聲再字第6號
聲  請  人  梁淑雲
相  對  人  財政部國有財產署北區分署

法定代理人  郭曉蓉
上列當事人間給付土地使用補償金事件，聲請人對於民國110 年
12月21日本院110 年度再易字第25號確定裁定，聲請再審，本院
裁定如下：
    主  文
聲請駁回。
聲請費用由聲請人負擔。
    理  由
一、本件原確定裁定，以本院97年度再易字第6 號判決係民國98
    年2 月16日宣示公告當天確定，依本院收文戳章所示日期，
    聲請人至110 年2 月2 日提起再審之訴時，已逾民事訴訟法
    第500 條第1 項、第2 項所規定之三十日不變期間及五年除
    斥期間；且聲請人所述再審理由，復無民事訴訟法第500 條
    第3 項所規定，有同法第496 條第1 項第5 款（當事人於訴
    訟未經合法代理）、第6 款（知他造之住居所，指為不明而
    與涉訟）、第12款（同一訴訟標的在前已有確定判決或和解
    、調解或得使用該判決、和解或調解）得例外不適用五年除
    斥期間規定之情形，乃認其再審之訴為不合法，因而駁回。
二、聲請再審意旨，則以：㈠確定判決之97年再易字第6 號係98
    年2 月24日送達，聲請人98年3 月23日提起再審之訴，並未
    逾越不變期間，原確定裁定卻以聲請人110 年2 月2 日始提
    起再審之訴而駁回，即非有據。㈡聲請人於歷次前案聲請，
    均具體表明再審理由，法院應實質進行審理，不得逕依程序
    駁回，歷次承審法官更有應迴避而未迴避、消極不適用法律
    、適用法規顯有錯誤之情形，原確定裁定仍重蹈前轍，未以
    判決為之，且誤認聲請人未具體表明再審理由，復未審酌聲
    請人對於歷次前案所為之指摘，違反民事訴訟法第32條第7 
    款、第395 條第2 項、第505 條之1 、第507 條規定，而 
    有民事訴訟法第496 條第1 項第1 款、第4 款、第13款，第
    497 條之再審事由；爰聲請再審，並聲明：⑴如附表一、二
    所示各確定判決及裁定均廢棄；⑵上開廢棄部分，相對人在
    第一審之訴及假執行之聲請均駁回；⑶相對人應給付聲請人
    新臺幣189,144元及自101 年10月5 日起按年息5%計算之利
    息。
三、按聲請再審，依民事訴訟法第507 條、第501 條第1 項第4 
     款規定，應表明再審理由，指出原確定裁定有如何合於同
    法第496 條第1 項各款、第497 條所規定再審理由之具體情
    事，始為相當。又聲請再審，應針對原確定裁定為之，其訴
    狀縱併指摘原確定裁定以前之再審裁判或裁定有如何之違法
    ，亦不能認係對所聲請再審裁定之再審理由，法院自無論斷
    之必要。查本院97年度再易字第6 號判決，係98年2 月16日
    宣示公告當天確定，依本院收文戳章所示日期，聲請人係11
    0 年2 月2 日提起再審之訴，聲請人主張98年3 月23日即提
    起云云，明顯與收文戳章所示日期不合，已有未合，聲請人
    雖執此指摘原確定裁定誤認日期，但未指明此係如何合於聲
    請再審之理由，即非合法。聲請意旨雖稱尚有其他諸多再審
    事由云云，然此核均係對原確定裁定之前案各確定裁判或裁
    定所為之指摘，核與原確定裁定駁回再審之理由無涉，亦非
    合法，本院自無論斷必要。
四、據上論結，本件聲請為不合法，依民事訴訟法第507 條、第
    502 條第1 項、第95條、第78條，裁定如主文。　　　
中　　華　　民　　國　　111 　年　　6 　　月　　30　　日

            民事第二庭審判長法  官  陳章榮  
　　　　　　　　　　　　　  法  官  邱光吾 
　　　　　　　　　　　　    法  官  王伯文
　　　　　　　　　　　　　
附表一（即聲請狀聲明一所列之確定裁定）：
 1 98年度再易字第3 號  2 102 年度聲再易字第21號  3 103 年度聲再易字第8 號  4 105 年度聲再字第10號  5 107 年度聲再字第3 號  6 107 年度聲再字第14號  7 108 年度聲再字第4 號  8 108 年度再易字第6 號  9 108 年度聲再字第3 號 10 108 年度聲再字第9 號 11 108 年度聲再字第12號 12 109 年度再易字第13號 13 109 年度聲再字第8 號 14 109 年度聲再字第13號 15 110 年度聲再字第8 號 16 110 年度聲再字第3 號 17 110 年度聲再字第5 號 18 110 年度聲再字第10號 19 110 年度聲再字第19號 20 110 年度聲再字第25號 21 110 年度聲再字第30號 
22 110 年度再易字第23號 23 110 年度再易字第25號 

附表二（即聲請狀聲明一所列之確定判決）：
 1 96年度簡上字第1 號暨本院士林簡易庭95年度士簡字第1017號不利於聲請人部分  2 97年度再易字第6 號 

以上正本係照原本作成。
本件裁定不得抗告。 
中　　華　　民　　國　　111 　年　　6 　　月　　30　　日
                            書記官　蘇婷